【裁判字號】    95,上易,792
【裁判日期】    951218
【裁判案由】    竊盜
【裁判全文】
臺灣高等法院高雄分院刑事判決         95年度上易字第792號
    上  訴  人
    即  被  告  丙○○
上列上訴人因竊盜案件，不服臺灣高雄地方法院95年度易字第96
6 號中華民國95年8月31日第一審判決（起訴案號：臺灣高雄地
方法院檢察署95年度偵字第11345 號），提起上訴，本院判決如
下：
    主  文
上訴駁回。
    事  實
一、丙○○夥同吳昆霖（經原審通緝中）共同基於意圖為自己不
    法所有之概括犯意聯絡，自民國95年4 月15日凌晨4 時許起
    至同年4 月19日凌晨0 時1 分許，在高雄縣大寮鄉、屏東縣
    屏東市等地，以附表一所示方式，連續竊得附表一所示甲○
    ○等人所有之農用噴藥筒等財物（犯罪時間、地點、犯罪方
    法、被害人、竊取之財物等均詳如附表一所示），並已將部
    分竊得之物售與安稷屏（另經檢察官聲請簡易判決處刑）。
    嗣於95年4 月19日凌晨，經警發現吳昆霖、丙○○正於附表
    一編號4 所示之地點行竊，並跟監渠等將竊得之物品運回吳
    昆霖位於高雄縣大寮鄉○○○路215 巷62號住處藏放時，當
    場攔檢查獲，並經吳昆霖自願同意搜索後，於同日凌晨0時
    45分許，在吳昆霖懸掛車牌號碼8M-3281 號國瑞牌自用小客
    車上起獲空壓機、潛盾機之流量機、電纜線等物。
二、案經高雄市政府警察局移送臺灣高雄地方法院檢察署檢察官
    偵查起訴。
    理  由
一、按除被告所犯為死刑、無期徒刑、最輕本刑為3 年以上有期
    徒刑之罪或高等法院管轄第一審案件者外，於前條第1 項程
    序進行中，被告先就被訴事實為有罪之陳述時，審判長得告
    知被告簡式審判程序之旨，並聽取當事人、代理人、辯護人
    及輔佐人之意見後，裁定進行簡式審判程序，刑事訴訟法第
    273 條之1 第1 項定有明文。本件經被告丙○○同意，適用
    簡式審判程序，因此依同法第273 條之2 之規定，不受第15
    9 條第1 項、第161 條之2 、第161 條之3 、第163 條之1
    及第164 條至第170 條規定之限制，核此敘明。
二、訊據上訴人即被告丙○○於本院準備程序、審理時均坦承不
    諱，核與共犯吳昆霖於警詢、偵訊及原審準備程序中供述之
    情節相符，且經被害人丁○○、甲○○、乙○○於警詢中指
    述甚詳，並有搜索票、扣押筆錄、搜索扣押筆錄各1 份、扣
    押物品目錄表2 份、贓物認領保管單4 份、照片6 幀（見警
    一卷第39頁、第42至49頁、第64頁至第66頁）足憑，本件事
    證明確，被告丙○○連續竊盜犯行，均堪認定。
三、按行為後法律有變更者，適用行為時之法律。但行為後之法
    律有利於行為人者，適用最有利於行為人之法律，刑法第2
    條第1 項定有明文。另於比較時應就罪刑有關之共犯、未遂
    犯、想像競合犯、牽連犯、連續犯、結合犯，以及累犯加重
    、自首減輕暨其他法定加減原因（如身分加減）與加減比例
    等一切情形，本於統一性及整體性原則，綜其全部罪刑之結
    果而為比較（最高法院95年5 月23日第8 次刑事庭會議決議
    內容參照）。查被告行為後，如附表二所示之法律業經變更
    ，並於95年7 月1 日施行，玆經比較結果，裁判時法並未較
    為有利，從而應依刑法第2 條第1 項前段規定，適用行為時
    法。又按刑法上所謂兇器，其種類並無限制，凡客觀上對於
    人之生命、身體、安全構成威脅，具有危險性之兇器均屬之
    ，且祇須行竊時攜帶此種具有危險性之兇器為已足，並不以
    攜帶之初有行兇之意圖為必要（最高法院79年度台上字第52
    53號判例意旨參照）。查原審共同被告吳昆霖持以行竊之破
    壞剪，既可剪斷電纜線，且為鐵器材質，客觀上自足以對人
    之生命、身體、安全構成威脅，顯為具有危險性之兇器無訛
    。
四、核被告丙○○就附表一編號1 、2 號所為，係犯刑法第320
    條第1 項之普通竊盜罪，就附表一編號3 、4 號所為，係犯
    刑法第321 條第1 項第3 款之攜帶兇器竊盜罪。被告丙○○
    就上開犯2 次普通竊盜犯行、2 次攜帶兇器竊盜犯行，時間
    緊接，方法類同，所犯各為基本構成要件相同之罪名，顯係
    基於概括犯意反覆為之，應依修正前刑法第56條連續犯規定
    ，論以一罪，並依法加重其刑。
五、原判決就被告丙○○部分，以被告丙○○罪證明確，因予適
    用刑法第2 條第1 項前段、第28條（行為時）、第56條（行
    為時）、第321 條第1 項第3 款、第320 條第1 項，罰金罰
    鍰提高標準條例第1 條前段之規定，並審酌被告丙○○前無
    犯罪前科紀錄，有臺灣高等法院被告前案紀錄表1 份附卷可
    按，不思正途以獲取所需，竟先後多次竊取他人之財物，所
    為自應受相當之刑事非難，另衡以被告犯後坦承犯行，所犯
    竊盜次數及所竊財物之價值及其犯罪動機、目的、手段、智
    識程度、生活狀況等一切情狀，量處有期徒刑11月，並敘明
    扣押之油壓剪1 支，為共同被告吳昆霖所有，且為供附表一
    編號3 號竊盜犯罪所用，基於共犯連帶沒收原則，依刑法第
    38條第1 項第2 款規定，併予宣告沒收。其認事用法核無違
    誤，所處之刑亦屬允當。被告上訴意旨，以量刑過重，請求
    宣告緩刑為由，指摘原判決不當云云。查被告丙○○雖無前
    科，然其竊盜之次數有4 次之多，且攜帶兇器竊盜，對人身
    安全構成之威脅甚大，況所竊取之物品有些價值不少，故本
    院認不宜宣告緩刑，其上訴為無理由，應予駁回。
據上論斷，應依刑事訴訟法第368條，判決如主文。
本案經檢察官陳建年到庭執行職務。
中    華    民    國    95    年    12    月    18    日
                  刑事第二庭    審判長法  官  林正雄
                                      法  官  陳啟造
                                      法  官  黃壽燕
以上正本證明與原本無異。
本判決不得上訴。
中    華    民    國    95    年    12    月    18    日
                                      書記官  王婉蓉
附錄本判決論罪科刑法條：
中華民國刑法第321條：
犯竊盜罪而有左列情形之一者，處6 月以上、5 年以下有期徒刑
：
一  於夜間侵入住宅或有人居住之建築物、船艦或隱匿其內而犯
    之者。
二  毀越門扇、牆垣或其他安全設備而犯之者。
三  攜帶兇器而犯之者。
四  結夥三人以上而犯之者。
五  乘火災、水災或其他災害之際而犯之者。
六  在車站或埠頭而犯之者。
前項之未遂犯罰之。
中華民國刑法第320條（行為時）
(普通竊盜罪、竊佔罪)
意圖為自己或第三人不法之所有，而竊取他人之動產者，為竊盜
罪，處5 年以下有期徒刑、拘役或500 元以下罰金。
意圖為自己或第三人不法之利益，而竊佔他人之不動產者，依前
項之規定處斷。
前二項之未遂犯罰之。
附表一
┌──┬────┬────┬────┬─────────┬────┬─────┬──┐
│編號│犯罪時間│犯罪地點│犯罪方法│被害人            │竊取財物│ 銷贓情形 │備註│
├──┼────┼────┼────┼─────────┼────┼─────┼──┤
│ 1  │95年4 月│高雄縣大│吳昆霖、│甲○○            │價值新台│農用噴藥筒│    │
│    │15日4 時│寮鄉溪寮│丙○○2 │                  │幣（下同│售給安稷屏│    │
│    │許。    │村農田旁│人，乘無│                  │）7900元│，高壓噴藥│    │
│    │        │。      │人之際，│                  │之農用噴│機售給蔡明│    │
│    │        │        │由丙○○│                  │藥筒3 個│宏。      │    │
│    │        │        │把風，吳│                  │、高壓噴│          │    │
│    │        │        │昆霖下手│                  │藥機1個 │          │    │
│    │        │        │行竊。  │                  │。      │          │    │
├──┼────┼────┼────┼─────────┼────┼─────┼──┤
│ 2  │95年4 月│高雄縣大│吳昆霖、│不明。            │價值3500│贓物售給安│    │
│    │15日5 時│寮鄉溪寮│丙○○2 │                  │元之農用│稷屏。    │    │
│    │許。    │村農田旁│人，乘無│                  │噴藥筒2 │          │    │
│    │        │。      │人之際，│                  │個。    │          │    │
│    │        │        │共同下手│                  │        │          │    │
│    │        │        │竊取。  │                  │        │          │    │
├──┼────┼────┼────┼─────────┼────┼─────┼──┤
│ 3  │95年4 月│屏東縣屏│吳昆霖、│乙○○。          │價值20萬│          │    │
│    │19日0 時│東市忠孝│丙○○2 │                  │元電纜線│          │    │
│    │許。    │路屏東監│人乘無人│                  │一批。  │          │    │
│    │        │理站前。│之際，由│                  │        │          │    │
│    │        │        │吳昆霖持│                  │        │          │    │
│    │        │        │其所有客│                  │        │          │    │
│    │        │        │觀上可供│                  │        │          │    │
│    │        │        │兇器使用│                  │        │          │    │
│    │        │        │之破壞剪│                  │        │          │    │
│    │        │        │，剪斷電│                  │        │          │    │
│    │        │        │纜線後竊│                  │        │          │    │
│    │        │        │取，盧雲│                  │        │          │    │
│    │        │        │龍則擔任│                  │        │          │    │
│    │        │        │把風工作│                  │        │          │    │
│    │        │        │。      │                  │        │          │    │
├──┼────┼────┼────┼─────────┼────┼─────┼──┤
│4   │95年4 月│屏東縣屏│吳昆霖、│丁○○。          │價值20萬│          │    │
│    │19日0 時│東市忠孝│丙○○2 │                  │8000元之│          │    │
│    │1 分許。│路屏東監│人，乘無│                  │空壓機、│          │    │
│    │        │理站前。│人之際，│                  │潛盾機之│          │    │
│    │        │        │由吳昆霖│                  │流量機。│          │    │
│    │        │        │攜帶其所│                  │        │          │    │
│    │        │        │有客觀上│                  │        │          │    │
│    │        │        │可供兇器│                  │        │          │    │
│    │        │        │使用之破│                  │        │          │    │
│    │        │        │壞剪，下│                  │        │          │    │
│    │        │        │手行竊，│                  │        │          │    │
│    │        │        │丙○○則│                  │        │          │    │
│    │        │        │擔任把風│                  │        │          │    │
│    │        │        │工作。  │                  │        │          │    │
└──┴────┴────┴────┴─────────┴────┴─────┴──┘
附表二：
┌──┬───────┬───────┬───────┬────┐
│比較│行為時法（95年│裁判時法（95年│比較結果      │備註    │
│內容│7 月1 日前之刑│7 月1 日生效後│              │        │
│    │罰法律）      │之刑罰法律）  │              │        │
├──┼───────┼───────┼───────┼────┤
│共同│刑法第28條：二│刑法第28條：二│依行為時法及裁│        │
│正犯│人以上共同實施│人以上共同「實│判時法均構成均│        │
│    │犯罪之行為者，│行」犯罪之行為│成立共同正犯，│        │
│    │皆為正犯。    │者，皆為正犯。│裁判時法並未較│        │
│    │              │              │有利於被告。  │        │
├──┼───────┼───────┼───────┼────┤
│連續│刑法第56條：連│已刪除。      │依行為時法以一│        │
│犯  │續數行為而犯同│              │罪論，但得加重│        │
│    │一之罪名者，以│              │其刑至二分之一│        │
│    │一罪論。但得加│              │，而依裁判時法│        │
│    │重其刑至二分之│              │則應數罪併罰。│        │
│    │一            │              │比較結果以行為│        │
│    │              │              │時法較有利於行│        │
│    │              │              │為人。        │        │
├──┼───────┼───────┼───────┼────┤
│刑法│刑法第320 條第│刑法第320 條第│行為時法及裁判│刑法第32│
│第32│1 項、第33條，│1 項、第33條、│時法之有期徒刑│0 條第1 │
│0 條│罰金罰鍰提高標│刑法施行法第1 │、拘役均未變動│項本文雖│
│第1 │準條例第1 條前│之1 條        │。罰金部分，行│未修正，│
│項法│段，現行法規貨│              │為時法為新台幣│惟已因相│
│定本│幣單位折算新台│              │30元以上，15,0│關法規修│
│刑  │幣條例第2 條。│              │00元以下，裁判│正施行，│
│    │              │              │時法為新台幣10│而已實質│
│    │              │              │00元以上，15,0│變動該條│
│    │              │              │00元以下。比較│法定刑之│
│    │              │              │結果以行為時法│內容，自│
│    │              │              │有利於行為人。│屬行為後│
│    │              │              │              │之法律有│
│    │              │              │              │變更。  │
├──┴───────┴───────┴───────┴────┤
│比較結果：                                                    │
│裁判時法均未較有利於被告。從而，均應依刑法第2 條第1 項前段規定│
│，適用行為時之法律。                                          │
└───────────────────────────────┘


司法院資訊處製作；財團法人民間司法改革基金會備份。
